---
title: "Coronavirus en España"
author: "Centro de Estudios Economía de Madrid"
output: 
  flexdashboard::flex_dashboard:
    orientation: rows
    # social: ["facebook", "twitter", "linkedin"]
    source_code: embed
    vertical_layout: fill
---

```{r setup, include=FALSE}
#------------------ Packages ------------------
library(flexdashboard)

`%>%` <- magrittr::`%>%`
#------------------ Parameters ------------------
# Set colors
# https://www.w3.org/TR/css-color-3/#svg-color
confirmed_color <- "purple"
active_color <- "#1f77b4"
recovered_color <- "forestgreen"
death_color <- "red"
#------------------ Data ------------------
#these libraries need to be loaded
library(utils)
library('dplyr')

#read the Dataset sheet into “R”. The dataset will be called "data".
datos <- read.csv("https://opendata.ecdc.europa.eu/covid19/casedistribution/csv
", na.strings = "", fileEncoding = "UTF-8-BOM")
datos$date <- format(as.Date(datos$date, format = "%d/%m/%Y"), "%Y-%m-%d")
df_daily <- datos %>%
filter(countriesAndTerritories=="Spain") %>% 
  dplyr::arrange(date) %>% 
  filter(date > "2020-02-24") %>%
  dplyr::mutate(
    casos_cum = cumsum(cases),
    death_cum = cumsum(deaths),
  ) 

df1 <- df_daily %>% dplyr::filter(date == max(date))


#read the Dataset sheet into “R”.
library(readxl)
library(tidyverse)
datosnombres <- read_excel("ccaanombre.xlsX")
datospoblacion <- read_excel("poblacion.xlsx")
datosccaa <- read.csv("https://covid19.isciii.es/resources/serie_historica_acumulados.csv")
datosccaa <- datosccaa %>%
dplyr::filter(FECHA != "") 
#datosccaa <- datosccaa[-c(1237),]
#datosccaa <- datosccaa[-c(1238),]
#datosccaa <- datosccaa[-c(1239),]
#datosccaa <- datosccaa[-c(1240),]
#datosccaa <- datosccaa[-c(1241),]
datostotal <- merge(datosccaa,datosnombres,by.x="CCAA",by.y="ccaa")
datostotall <- merge(datostotal,datospoblacion,by.x="CCAA",by.y="ccaa")
names(datostotall)[2]<-paste("date")
datostotall$date <- format(as.Date(datostotall$date, format = "%d/%m/%Y"), "%Y-%m-%d")

#datostotal$date <- strptime(as.character(datostotal$date), "%d/%m/%Y")
m <- datostotall
d <- as.data.frame(m)
datostotall[is.na(d)] <- 0 
dfccaa <- datostotall %>%
  # dplyr::filter(date == max(date)) %>%
  #dplyr::filter(Country.Region == "Spain") %>%
  #dplyr::arrange(CCAA,date) %>%
  dplyr::group_by(CCAA) %>%
  dplyr::arrange(date, .by_group = TRUE) %>%
  dplyr::mutate(
    CASOS = (CASOS +PCR.),
  ) %>%
  dplyr::mutate(
    casosd = (CASOS -lag(CASOS)),
    deathd = (Fallecidos-lag(Fallecidos))
  ) %>%
  dplyr::ungroup() 


  
dfccaata <- dfccaa %>%
dplyr::filter(date == max(date)) %>%
select(posicion,nombreccaa,casosd,CASOS,deathd,Fallecidos,Hospitalizados,Recuperados,UCI) %>%
dplyr::arrange(posicion) %>%
select(nombreccaa, casosd, CASOS, deathd, Fallecidos, Hospitalizados, Recuperados, UCI) 
names(dfccaata)[1]<-paste("CCAA")
names(dfccaata)[2]<-paste("Confirmados (últimas 24h)")
names(dfccaata)[3]<-paste("Confirmados acumulados")
names(dfccaata)[4]<-paste("Fallecidos (últimas 24h)")
names(dfccaata)[5]<-paste("Fallecidos acumulados")
names(dfccaata)[6]<-paste("Hospitalizados")
names(dfccaata)[7]<-paste("Recuperados")
names(dfccaata)[8]<-paste("UCI")

dfccaatag <- dfccaa %>%
dplyr::filter(date == max(date)) %>%
select(posicion, nombreccaa, CASOS, Fallecidos, poblacion) %>%
dplyr::arrange(posicion) %>%
select(nombreccaa, CASOS, Fallecidos, poblacion)
dfccaatag$casosp<- dfccaatag$CASOS/(dfccaatag$poblacion/10000)
dfccaatag$deathp<- dfccaatag$Fallecidos/(dfccaatag$poblacion/10000)


dfccaatam <- dfccaa %>%
dplyr::filter(CCAA == "MD") %>%
filter(date > "2020-02-24") %>%
select(nombreccaa, date, casosd, CASOS, deathd, Fallecidos, Hospitalizados, Recuperados, UCI)  %>%
dplyr::arrange(date) 

dfccaatamd <- dfccaa %>%
dplyr::filter(CCAA == "MD") %>%
dplyr::filter(date == max(date)) %>%
select(nombreccaa, date, casosd, CASOS, deathd, Fallecidos, Hospitalizados, Recuperados, UCI)  %>%
dplyr::arrange(date) 



```

España
=======================================================================

Row {data-width=400}
-----------------------------------------------------------------------

### confirmed {.value-box}

```{r}

valueBox(
  value = paste(format(sum(df_daily$cases), big.mark = ","), "", sep = " "),
  caption = "Total casos confirmados",
  icon = "fas fa-user-md",
  color = confirmed_color
)
```
















### death {.value-box}

```{r}

valueBox(
  value = paste(format(sum(df_daily$deaths, na.rm = TRUE), big.mark = ","), " (",
    round(100 * sum(df_daily$deaths, na.rm = TRUE) / sum(df_daily$cases), 1),
    "%)",
    sep = ""
  ),
  caption = "Total fallecidos (tasa de mortalidad)",
  icon = "fas fa-heart-broken",
  color = death_color
)
```


### confirmed24 {.value-box}

```{r}

valueBox(
  value = paste(format(df1$cases, big.mark = ","), "", sep = " "),
  caption = "Casos confirmados últimas 24 horas",
  icon = "fas fa-user-md",
  color = confirmed_color
)
```
















### death24 {.value-box}

```{r}

valueBox(
  value = paste(format(df1$deaths, big.mark = ","), "", sep = " "),
  caption = "Fallecidos últimas 24 horas",
  icon = "fas fa-heart-broken",
  color = death_color
)
```

Column {data-width=400}
-------------------------------------

### **Número de casos confirmados, datos acumulados** (España)

```{r}
plotly::plot_ly(data = df_daily) %>%
  plotly::add_trace(
    x = ~date,
    # y = ~active_cum,
    y = ~casos_cum,
    type = "scatter",
    mode = "lines+markers",
    # name = "Active",
    name = "casos confirmados",
    line = list(color = active_color),
    marker = list(color = active_color)
  ) %>%
  plotly::add_annotations(
    x = as.Date("2020-03-18"),
    y = 14,
    text = paste(
      "Nuevas medidas",
      "",
      "de confinamiento"
    ),
    xref = "x",
    yref = "y",
    arrowhead = 5,
    arrowhead = 3,
    arrowsize = 1,
    showarrow = TRUE,
    ax = -10,
    ay = -90
  ) %>%
  plotly::layout(
    title = "",
    yaxis = list(title = "Número de casos confirmados"),
    xaxis = list(title = "Fecha"),
    legend = list(x = 0.1, y = 0.9),
    hovermode = "compare"
  )
```

### **Número de personas fallecidas, datos acumulados** (España)

```{r}
plotly::plot_ly(data = df_daily) %>%
  plotly::add_trace(
    x = ~date,
    y = ~death_cum,
    type = "scatter",
    mode = "lines+markers",
    name = "Fallecidos",
    line = list(color = death_color),
    marker = list(color = death_color)
  ) %>%
  plotly::add_annotations(
    x = as.Date("2020-03-18"),
    y = 14,
    text = paste(
      "nuevas medidas",
      "",
      "de confinamiento"
    ),
    xref = "x",
    yref = "y",
    arrowhead = 5,
    arrowhead = 3,
    arrowsize = 1,
    showarrow = TRUE,
    ax = -10,
    ay = -90
  ) %>%
  plotly::layout(
    title = "",
    yaxis = list(title = "Número de fallecidos"),
    xaxis = list(title = "Fecha"),
    legend = list(x = 0.1, y = 0.9),
    hovermode = "compare"
  )
```

Column {data-width=400}
-------------------------------------

### **Casos confirmados diarios** (España)

```{r}
plotly::plot_ly(data = df_daily) %>%
  plotly::add_trace(
    x = ~date,
    # y = ~active_cum,
    y = ~cases,
    type = "bar",
    #mode = "lines+markers",
    # name = "Active",
    name = "casos confirmados",
    #bar = list(color = active_color),
    marker = list(color = active_color)
  ) %>%
  plotly::add_annotations(
    x = as.Date("2020-03-18"),
    y = 14,
    text = paste(
      "Nuevas medidas",
      "",
      "de confinamiento"
    ),
    xref = "x",
    yref = "y",
    arrowhead = 5,
    arrowhead = 3,
    arrowsize = 1,
    showarrow = TRUE,
    ax = -10,
    ay = -90
  ) %>%
  plotly::layout(
    title = "",
    yaxis = list(title = "Número de casos confirmados"),
    xaxis = list(title = "Fecha"),
    legend = list(x = 0.1, y = 0.9),
    hovermode = "compare"
  )
```

### **Número de personas fallecidas** (España)

```{r}
plotly::plot_ly(data = df_daily) %>%
  plotly::add_trace(
    x = ~date,
    y = ~deaths,
    type = "bar",
    #mode = "bar",
    name = "Fallecidos",
    #line = list(color = death_color),
    marker = list(color = death_color)
  ) %>%
  plotly::add_annotations(
    x = as.Date("2020-03-18"),
    y = 14,
    text = paste(
      "nuevas medidas",
      "",
      "de confinamiento"
    ),
    xref = "x",
    yref = "y",
    arrowhead = 5,
    arrowhead = 3,
    arrowsize = 1,
    showarrow = TRUE,
    ax = -10,
    ay = -90
  ) %>%
  plotly::layout(
    title = "",
    yaxis = list(title = "Número de fallecidos"),
    xaxis = list(title = "Fecha"),
    legend = list(x = 0.1, y = 0.9),
    hovermode = "compare"
  )
```

Comunidades Autónomas
=======================================================================

Row {data-width=600}
-------------------------------------

### **Situación de COVID-19 por CCAA** 

```{r}
library(data.table)
library(dplyr)
library(formattable)
library(tidyr)
formattable(dfccaata, 
            align =c("l","c","c","c","c", "c", "c", "c"), 
            list(`Indicator Name` = formatter(
              "span", style = ~ style(color = "grey",font.weight = "bold"))
))
```


Column {data-width=600}
-------------------------------------


### **Casos confirmados por cada 10.000 hab.** 

```{r}
dfccaatag <- dfccaatag %>%
dplyr::arrange(casosp)

plotly::plot_ly(data = dfccaatag) %>%
  plotly::add_trace(
    x = ~casosp,
    y = ~nombreccaa,
    type = "bar",
    orientation = 'h',
    #mode = "bar",
    name = "Confirmados",
    #line = list(color = death_color),
    marker = list(color = active_color)
  ) %>%
  plotly::layout(
    title = "",
    yaxis = list(categoryorder = "array", categoryarray =- dfccaatag$casosp), 
    yaxis = list(title = ""),
    xaxis = list(title = "Confirmados"),
    legend = list(x = 0.1, y = 0.9),
    hovermode = "compare"
  )
```

### **Fallecidos por cada 10.000 hab.** 


```{r}
dfccaatag <- dfccaatag %>%
dplyr::arrange(deathp)

plotly::plot_ly(data = dfccaatag) %>%
  plotly::add_trace(
    x = ~deathp,
    y = ~nombreccaa,
    type = "bar",
    orientation = 'h',
    #mode = "bar",
    name = "Confirmados",
    #line = list(color = death_color),
    marker = list(color = death_color)
  ) %>%
  plotly::layout(
    title = "",
    yaxis = list(categoryorder = "array", categoryarray =- dfccaatag$deathp), 
    yaxis = list(title = ""),
    xaxis = list(title = "Fallecidos"),
    legend = list(x = 0.1, y = 0.9),
    hovermode = "compare"
  )
```


Comunidad de Madrid
=======================================================================

Row {data-width=400}
-----------------------------------------------------------------------

### confirmed {.value-box}

```{r}

valueBox(
  value = paste(format(dfccaatamd$CASOS, big.mark = ","), "", sep = " "),
  caption = "Total casos confirmados",
  icon = "fas fa-user-md",
  color = confirmed_color
)
```
















### death {.value-box}

```{r}

valueBox(
  value = paste(format(dfccaatamd$Fallecidos, big.mark = ","), " (",
    round(100 * (dfccaatamd$Fallecidos) / (dfccaatamd$CASOS), 1),
    "%)",
    sep = ""
  ),
  caption = "Total fallecidos (tasa de mortalidad)",
  icon = "fas fa-heart-broken",
  color = death_color
)
```


### confirmed24 {.value-box}

```{r}

valueBox(
  value = paste(format(dfccaatamd$casosd, big.mark = ","), "", sep = " "),
  caption = "Casos confirmados últimas 24 horas",
  icon = "fas fa-user-md",
  color = confirmed_color
)
```
















### death24 {.value-box}

```{r}

valueBox(
  value = paste(format(dfccaatamd$deathd, big.mark = ","), "", sep = " "),
  caption = "Fallecidos últimas 24 horas",
  icon = "fas fa-heart-broken",
  color = death_color
)
```

Column {data-width=400}
-------------------------------------

### **Número de casos confirmados, datos acumulados** (Comunidad de Madrid)

```{r}
plotly::plot_ly(data = dfccaatam) %>%
  plotly::add_trace(
    x = ~date,
    # y = ~active_cum,
    y = ~CASOS,
    type = "scatter",
    mode = "lines+markers",
    # name = "Active",
    name = "casos confirmados",
    line = list(color = active_color),
    marker = list(color = active_color)
  ) %>%
  plotly::add_annotations(
    x = as.Date("2020-03-18"),
    y = 14,
    text = paste(
      "Nuevas medidas",
      "",
      "de confinamiento"
    ),
    xref = "x",
    yref = "y",
    arrowhead = 5,
    arrowhead = 3,
    arrowsize = 1,
    showarrow = TRUE,
    ax = -10,
    ay = -90
  ) %>%
  plotly::layout(
    title = "",
    yaxis = list(title = "Número de casos confirmados"),
    xaxis = list(title = "Fecha"),
    legend = list(x = 0.1, y = 0.9),
    hovermode = "compare"
  )
```

### **Número de personas fallecidas, datos acumulados** (Comunidad de Madrid)

```{r}
plotly::plot_ly(data = dfccaatam) %>%
  plotly::add_trace(
    x = ~date,
    y = ~Fallecidos,
    type = "scatter",
    mode = "lines+markers",
    name = "Fallecidos",
    line = list(color = death_color),
    marker = list(color = death_color)
  ) %>%
  plotly::add_annotations(
    x = as.Date("2020-03-18"),
    y = 14,
    text = paste(
      "nuevas medidas",
      "",
      "de confinamiento"
    ),
    xref = "x",
    yref = "y",
    arrowhead = 5,
    arrowhead = 3,
    arrowsize = 1,
    showarrow = TRUE,
    ax = -10,
    ay = -90
  ) %>%
  plotly::layout(
    title = "",
    yaxis = list(title = "Número de fallecidos"),
    xaxis = list(title = "Fecha"),
    legend = list(x = 0.1, y = 0.9),
    hovermode = "compare"
  )
```

Column {data-width=400}
-------------------------------------

### **Casos confirmados diarios** (Comunidad de Madrid)

```{r}
plotly::plot_ly(data = dfccaatam) %>%
  plotly::add_trace(
    x = ~date,
    # y = ~active_cum,
    y = ~casosd,
    type = "bar",
    #mode = "lines+markers",
    # name = "Active",
    name = "casos confirmados",
    #bar = list(color = active_color),
    marker = list(color = active_color)
  ) %>%
  plotly::add_annotations(
    x = as.Date("2020-03-18"),
    y = 14,
    text = paste(
      "Nuevas medidas",
      "",
      "de confinamiento"
    ),
    xref = "x",
    yref = "y",
    arrowhead = 5,
    arrowhead = 3,
    arrowsize = 1,
    showarrow = TRUE,
    ax = -10,
    ay = -90
  ) %>%
  plotly::layout(
    title = "",
    yaxis = list(title = "Número de casos confirmados"),
    xaxis = list(title = "Fecha"),
    legend = list(x = 0.1, y = 0.9),
    hovermode = "compare"
  )
```

### **Número de personas fallecidas** (Comunidad de Madrid)

```{r}
plotly::plot_ly(data = dfccaatam) %>%
  plotly::add_trace(
    x = ~date,
    y = ~deathd,
    type = "bar",
    #mode = "bar",
    name = "Fallecidos",
    #line = list(color = death_color),
    marker = list(color = death_color)
  ) %>%
  plotly::add_annotations(
    x = as.Date("2020-03-18"),
    y = 14,
    text = paste(
      "nuevas medidas",
      "",
      "de confinamiento"
    ),
    xref = "x",
    yref = "y",
    arrowhead = 5,
    arrowhead = 3,
    arrowsize = 1,
    showarrow = TRUE,
    ax = -10,
    ay = -90
  ) %>%
  plotly::layout(
    title = "",
    yaxis = list(title = "Número de fallecidos"),
    xaxis = list(title = "Fecha"),
    legend = list(x = 0.1, y = 0.9),
    hovermode = "compare"
  )
```




Fuentes
=======================================================================


El presente dashboard sobre la situación del coronavirus en España se nutre de dos fuentes:

1. El Centro Europeo para la Prevención y el Control de Enfermedades      (ECDC): los datos presentados para el conjunto de España proceden de    esta fuente.
   [www.ecdc.europa.eu/en](https://www.ecdc.europa.eu/en)

2. El ministrio de Sanidad: los datos por Comunidades Autónomas 
   proceden de esta fuente.
   [www.mscbs.gob.es/home.htm](https://www.mscbs.gob.es/home.htm)
   
El dashboard ha sido construido en Rstudio con el entorno R Markdown

